【裁判字號】    89,易,937
【裁判日期】    890426
【裁判案由】    竊盜
【裁判全文】
臺灣臺中地方法院刑事判決                          八十九年度易字第九三七號
    公  訴  人  臺灣臺中地方法院檢察署檢察官
    被      告  甲○○
右列被告因竊盜案件，經檢察官提起公訴（八十九年度偵字第二二三二號），本院判
決如左：
    主      文
甲○○攜帶兇器竊盜，處有期徒刑柒月。未扣案之螺絲起子（十字型）壹把沒收。
    事      實
一、甲○○前曾有竊盜之少年非行，又於民國八十八年十月二十三日，再因竊盜案件
    ，經本院判處有期徒刑六月，緩刑四年確定（現正緩刑中，不構成累犯），猶不
    知悔改，因其平日所使用之車牌號碼ＮＦ－三七０九號（車主登記為葉吳阿秋即
    甲○○之母）自用小客車，車牌遭竊不見，為能再繼續使用該部自用小客車，以
    避免被警察路檢取締，竟意圖為自己不法之所有，於八十九年元月八日下午四時
    許，在臺中縣東勢鎮○○路與東崎街口，取出所攜帶屬其所有客觀上足以對人之
    生命、身體造成危險性之兇器螺絲起字（十字型）一把（未扣案），竊取乙○○
    所有之車牌號碼ＧＮ－六四二二號（公訴人誤繕為ＧＶ─六四二二號）自用小客
    車之車牌二面，得手後並將上開所竊得之二面車牌改懸掛於其平日所駕駛之上開
    自小客車上，留供己用。嗣於八十九年一月二十七日晚間十一時四十分許（公訴
    人誤繕為二十八日二十三時許）駕駛前開自用小客車，車上並搭載不知情之黃淑
    招（即甲○○之女友），途經臺中市○○○路時，經警發覺攔查，隨即駕車逃逸
    至臺中市○○區○○路二二六巷一０六弄五十六號前，始為警圍堵查獲，並扣得
    上開失竊之車牌二面。
二、案經臺中市警察局第一分局報請臺灣臺中地方法院檢察署檢察官偵查起訴。
    理      由
一、訊據被告於本院審理時矢口否認有何持螺絲起子竊盜車牌之犯行，辯稱：車牌不
    是伊所偷，是伊之女朋友給伊的，伊並不知道車牌之來源，伊女朋友說車牌是從
    其哥哥車子上拿下來的云云。惟查，右揭事實，業經被告於警局初訊時及檢察官
    偵查中均坦承不諱，核與被害人乙○○於警訊中所指述之失竊情節相符，並有贓
    物認領保管收據及車輛竊盜、車牌失竊資料個別查詢報表－查詢車牌認可資料各
    一紙附卷可稽，且被告於檢察官訊問時亦當庭坦承其係持十字型螺絲起子行竊（
    詳見偵卷第二十四頁背面）無誤，衡之常情，上開二面車牌若非被告持十字型螺
    絲起子所竊，被告何須坦承犯行，而使自己陷於觸犯重刑之境地，此顯與常情不
    符，是以被告上開所辯應係事後圖卸刑責之詞，不足採信。另經本院當庭訊問證
    人即被告之女友黃淑招（係陪同被告自行到庭）雖當庭結證稱：該二面車牌係其
    於八十九年一月七日徒手所竊得云云，然經本院質之所行竊車輛之顏色時證人黃
    淑招則答稱該車係「水藍色」（詳見本院八十九年四月十二日審判筆錄），經核
    對卷附之車牌號碼ＧＮ－六四二二號車籍作業系統－查詢認可資料，該車顏色應
    係「灰」色，而非為「水藍色」，從而證人黃淑招上開所為證詞是否可信，不無
    可疑，再參酌被告於警局初訊時即指稱其女友黃淑招並無參與行竊車牌（詳見偵
    卷第九頁），且若如被告所言該二面車牌係其女友之兄所有，則被告又何須於警
    方攔檢時，旋即駕車逃逸等情，足見證人黃淑招於本院所陳不過係迴護被告之詞
    ，亦無足採。又螺絲起子，在客觀上已足以對人之生命、身體造成危險性，自屬
    兇器無訛。且被告於警訊時坦承竊取車牌之目的係為供懸掛於其平日所使用之車
    子上，顯見被告有為自己不法所有之意圖甚明。本件事證明確，被告犯行洵堪認
    定。
二、核被告所為，係犯刑法第三百二十一條第一項第三款之攜帶兇器竊盜罪。爰審酌
    被告之素行（現正因竊盜罪緩刑中）、犯罪之動機與目的係為圖一己之私利、方
    法、所竊得財物之價值、所生危害及犯罪後猶砌詞卸責態度不良等一切情狀，量
    處如主文所示之刑，以資懲儆。至未扣案之螺絲起子（十字型）一把，係被告所
    有，且係供犯罪所用之物，業經被告於警、偵訊時陳明在卷，雖未扣案，然並查
    無其他積極證據足以證明業已滅失，爰依刑法第三十八條第一項第二款規定告沒
    收。
據上論斷，應依刑事訴訟法第二百九十九條第一項前段，刑法第三百二十一條第一項
第三款、第三十八條第一項第二款，判決如主文。
本案經檢察官劉志文到庭執行職務。
中      華      民      國      八十九      年    四    月    二十六    日
                                    臺灣臺中地方法院刑事第四庭
                                        法  官  許  旭  聖
右正本證明與原本無異。
如不服本判決，應於送達後十日內向本院提出上訴狀（須附繕本），上訴於臺灣高等
法院臺中分院。
                                        書記官
中      華      民      國      八十九      年    四    月     二十七   日
附錄本案論罪科刑法條：
刑法第三百二十一條第一項第三款
犯竊盜罪而有左列情形之一者，處六月以上五年以下有期徒刑：
三  攜帶兇器而犯之者。


司法院資訊處製作；財團法人民間司法改革基金會備份。
